【裁判字號】    89,交訴,139
【裁判日期】    900628
【裁判案由】    公共危險等
【裁判全文】
臺灣新竹地方法院刑事判決                        八十九年度交訴字第一三九號
    公  訴  人  臺灣新竹地方法院檢察署檢察官
    被      告  甲○○
右列被告因公共危險等案件，經檢察官聲請簡易判決處刑（八十九年度偵字第四三四
一號），本院認應適用通常程序審理，判決如左：
    主  文
甲○○駕駛動力交通工具肇事，致人死傷而逃逸，累犯，處有期徒刑捌月。
被訴酒後駕車之公共危險罪部分無罪。
被訴過失傷害部分公訴不受理。
    事  實
一、甲○○曾有違反野生動物保育法、公共危險、傷害罪等前科，最近一次係因酒後
    駕車之公共危險罪經本院於民國八十九年三月十八日判決有期徒刑四月，於同年
    四月十七日判決確定，於同年五月十日易科罰金執行完畢。詎其猶不知悔改，於
    八十九年七月十六日晚上飲酒後（其吐氣所含酒精濃度不詳，此部分諭知無罪，
    詳後述），在當晚六時三十分許駕駛車號ＬＯ—五六四八號自小客車，沿新竹縣
    新埔鎮○○○號○路由新埔往竹北方向行駛，行至該路段文山里十鄰土地公埔二
    七０號前，貿然以八、九十公里之時速自左側超越同向由乙○○所駕駛之三Ｈ—
    一一六八號自小客車時，為閃避對向之車，於駛回原車道時擦撞到在後之乙○○
    前揭車輛之左前車頭，致乙○○之車打滑且車右後方撞擊路邊電線桿，乙○○因
    此受有腰部挫傷之傷害（甲○○過失傷害部分業經撤回告訴，諭知不受理判決，
    詳後述）甲○○之車復往前撞及對向由錢春塘所駕駛之ＪＧ—一一七八號自小客
    車，詎甲○○駕車肇事後，竟未停車察看隨即駕車駛離現場而逃逸，嗣經警依甲
    ○○遺留在現場之後保險桿上車牌號碼循線查獲上情。
二、案經乙○○訴由新竹縣警察局新埔分局報告臺灣新竹地方法院檢察署檢察官偵查
    起訴。
    理  由
一、有罪部分：
（一）訊據被告甲○○固不否認前揭駕車與告訴人乙○○發生車禍之事實，惟矢口否
      認有何駕車肇事逃逸之犯行，辯稱車禍當時伊之車輛也轉了好幾圈，伊並不知
      道告訴人乙○○有受傷云云。經查：告訴人乙○○所受腰部挫傷之傷害，有行
      政院衛生署新竹醫院甲種診斷證明書一紙在卷為憑（見偵卷第九頁），而被告
      迭於警訊、偵查、本院審理時均一致坦承車禍當時其清楚自己駕車發生車禍之
      事實，復於本院調查時坦承伊知道車禍的情形嚴重，被伊撞的人也會受傷（見
      本院九十年三月二十九日訊問筆錄第二頁），而依卷附道路交通事故調查報告
      表及肇事現場之照片觀之，被告車子之後保險桿掉落於現場，被告及告訴人乙
      ○○、證人錢春塘之車輛均嚴重受損，足見當時車禍撞擊力道之大，被告對於
      本件車禍中將導致人員受傷之情當已預見，卻逕予駕車離去，顯然被告對於其
      駕車肇事致人受傷之結果漠不關心而不違反其意，是被告辯稱不知告訴人有受
      傷，為卸責之詞，不足採信，本件事證明確，被告犯行，洵堪認定。
（二）核被告所為係犯刑法第一百八十五條之四駕駛動力交通工具肇事，致人死傷而
      逃逸罪。又被告曾有違反野生動物保育法、公共危險、傷害罪等前科，最近一
      次係因酒後駕車之公共危險罪經本院於八十九年三月十八日判決有期徒刑四月
      ，於同年四月十七日判決確定，於同年五月十日易科罰金執行完畢，有臺灣高
      等法院被告全國前案紀錄表一份可按，其於有期徒刑之執行完畢後五年內，再
      犯本件有期徒刑以上之罪，係屬累犯，應依刑法第四十七條規定加重其刑。爰
      審酌被告素行不佳，駕駛危險性之動力交通工具，因過失致人受傷，竟未下車
      察看，反而於肇事後旋即離去，實屬不該，且否認犯行等一切情狀，量處如主
      文所示之刑，以資懲儆。
二、無罪部分：
（一）公訴意旨略以：被告於八十九年七月十六日晚上六時三十分許，吐氣所含酒精
      濃度已達每公升零點六七毫克以上，而不能安全駕駛動力交通工具，猶駕駛車
      號ＬＯ—五六四八號自小客車，沿新竹縣新埔鎮○○○號○路由新埔往竹北方
      向行駛，行至該路段文山里十鄰土地公埔二七０號前，因酒精之影響已不能安
      全駕駛車輛，且對於車前狀況之注意力亦降低，於超車時遂撞及乙○○所駕駛
      之車輛，因認被告涉有刑法第一百八十五條之三之公共危險罪嫌云云。
（二）按犯罪事實應依證據認定之，無證據不得推定其犯罪事實，刑事訴訟法第一百
      五十四條定有明文。而認定不利於被告之事實，須依積極證據，茍積極證據不
      足為不利於被告事實之認定時，即應為有利於被告之認定，更不必有何有利之
      證據，最高法院三十年上字第八一六號亦著有判例可資參照。
（三）公訴人認被告有飲酒致無法安全駕車之犯嫌，無非以被告吐氣所測得之酒精濃
      度為每公升零點六七毫克為據。訊據被告固不否認於八十九年七月十六日晚上
      六時許駕車前曾飲用酒類，惟堅詞否認有何不能安全駕駛之行為，辯稱：案發
      前伊雖有飲酒，惟尚未達到不能安全駕駛之狀態，本件所檢測之吐氣所含酒精
      濃度值係伊於車禍後在當晚九時許又到新豐火車站前跟朋友喝酒，後來再開Ｌ
      Ｏ─五六四八號自小客車回家後，始於當晚十一時許所做的等語（見本院九時
      年四月十二日訊問筆錄）。經查：本件被告雖承認於八十九年八十九年七月十
      六日晚上六時許駕車前曾飲用酒類，惟被告因案發後肇事逃逸，其吐氣所含酒
      精濃度之檢測係於當晚十一時七分所做，有測試紙一紙在卷可稽（見偵卷第十
      三頁），故案發時被告吐氣所含酒精濃度究為若干，其是否已達不能安全駕駛
      狀態，依卷內證據尚無法認定。是本件並無證據足以證明，被告於八十九年七
      月十六日晚上六時許發生車禍時有因酒後而不能安全駕駛之犯行，此外，又查
      無其他積極之證據證明被告有公訴人所指酒後不能安全駕駛而駕車之犯行，自
      應就此部分諭知被告無罪。
（四）至被告自承其於八十九年七月十六日晚上九時許，在新竹縣新豐火車站前與友
      人飲用一瓶黃酒，後來並再駕駛ＬＯ─五六四八號自小客車返家，當晚十一時
      許所檢測每公升零點六七毫克之吐氣所含酒精濃度值係晚上九時許之飲酒所致
      ，被告此部分涉有酒後駕車之公共危險罪嫌，因起訴部分諭知無罪，此部分非
      起訴效力所及，本院無從審理，應由檢察官另行起訴，附此敘明。
三、公訴不受理部分：
（一）按告訴乃論之罪，告訴人於第一審辯論終結前得撤回其告訴，又告訴經撤回者
      ，應諭知不受理之判決，刑事訴訟法第二百三十八條第一項、第三百零三條第
      三款定有明文。
（二）查本件告訴人乙○○告訴被告於八十九年七月十六日晚上六時三十分許駕駛車
      號ＬＯ—五六四八號自小客車，與告訴人所駕駛之三Ｈ—一一六八號自小客車
      發生擦撞，致告訴人之車打滑且車右後方撞擊路邊電線桿因此受有腰部挫傷之
      傷害之傷害案件，公訴人認係觸犯刑法第二百八十四條第一項前段之過失傷害
      罪，依同法第二百八十七條前段之規定，須告訴乃論。茲據告訴人於九十年六
      月十四日當庭撤回其告訴，依照首開說明，此部分應諭知不受理之判決。
三、據上論斷，應依刑事訴訟法第四百五十二條、第二百九十九條第一項前段、第三
    百零一條第一項前段、第三百零三條第三款，刑法第一百八十五條之四、第四十
    七條，判決如主文。
本案經檢察官吳金棟到庭執行職務。
中      華      民      國    九十      年      六      月    二十八    日
                              臺灣新竹地方法院交通法庭
                                      法    官  黃美盈
如不服本判決，應於判決送達後十日內向本院提出上訴狀（應附繕本），上訴於臺灣
高等法院。
右正本證明與原本無異。
                                      書 記 官  吳尚文
中      華      民      國    九十      年      六      月    二十八    日
附錄本案論罪科刑法條全文：
中華民國刑法第一百八十五條之四
駕駛動力交通工具肇事，致人死傷而逃逸者，處六月以上五年以下有期徒刑。


司法院資訊處製作；財團法人民間司法改革基金會備份。
